臺灣高雄地方法院刑事判決　　　　　　100年度簡上字第299號
上　訴　人
即　被　告　李佳芬
上列上訴人因傷害案件，不服本院100年5月9日100年度簡字第61
8號刑事簡易判決（檢察官聲請簡易判決處刑案號：100年度偵字
第72號），提起上訴，本院第二審合議庭判決如下︰
    主    文
上訴駁回。
    事    實
一、李佳芬於民國99年10月2日12時40分許，在高雄市左營區○
    ○○路77號「巨蛋體育館」2樓排隊進場參加活動時，因排
    隊問題與洪慧芳（所涉傷害部分，另經臺灣高雄地方法院檢
    察署檢察官以100年度偵字第72號為不起訴處分確定）發生
    爭執，詎其竟基於傷害犯意，徒手拉扯、抓洪慧芳胸口、手
    臂，致洪慧芳受有多處瘀傷（左手前臂、右側手肘、右手前
    臂、左側膝蓋、前胸）、多處抓傷（左手手臂、右手前臂）
    等傷害。
二、案經洪慧芳訴由高雄市政府警察局左營分局報告臺灣高雄地
    方法院檢察署檢察官偵查聲請以簡易判決處刑。
    理  由
壹、證據能力部分：
一、按被告以外之人於偵查中向檢察官所為之陳述，除顯有不可
    信之情況者外，得為證據。刑事訴訟法第159條之1第2項定
    有明文。被告以外之人於偵查中向檢察官所為陳述，雖為審
    判外之陳述，然依刑事訴訟法之規定，檢察官係代表國家偵
    查犯罪、實施公訴，依法有訊問被告、證人、鑑定人權利之
    人；且於實務運作時，檢察官偵查中向被告以外之人所取得
    之陳述，原則上均能遵守法律規定，不致於違法取供，故可
    信度極高，自得為證據。被告即上訴人李佳芬（下稱被告）
    於本院準備程序中對於證人楊忠憲上開詢問筆錄之證據能力
    ，有所爭執，然本院審酌證人楊忠憲於偵查中向檢察官所為
    陳述，並無非法取供等非任意之陳述，亦無其他足認該陳述
    有何顯不可信之情事，且經具結，依上開規定，該陳述得作
    為本案證據。
二、復按被告以外之人於審判外之陳述，雖不符刑事訴訟法第
    159條之1至之4之規定，然經當事人於審判程序同意作為證
    據，法院審酌該言詞陳述或書面陳述作成時之情況，認為適
    當者，亦得為證據，刑事訴訟法第159條之5第1項定有明文
    。本判決後開引用具有傳聞證據性質之證據資料，被告除爭
    執上開證據能力外，與檢察官於準備程序期日均同意為證據
    使用，是其縱無刑事訴訟法第159條之1至第159條之4或其他
    傳聞法則例外之情形，亦經本院審酌該證據作成之情況，既
    無違法取得情事，復無證明力明顯過低等情形，以得供做法
    院判斷事實之依據為適當，認為有證據能力，得為證據。
貳、實體部分：
一、訊據被告固坦承於上開時、地傷害告訴人洪慧芳手臂，惟辯
    稱：我並沒有使告訴人洪慧芳受這麼多傷，且告訴人之行為
    亦造成我身體受傷云云。經查：被告於上開時、地與告訴人
    洪慧芳發生爭執，徒手拉扯、抓告訴人洪慧芳胸口、手臂，
    致告訴人洪慧芳受有多處瘀傷（左手前臂、右側手肘、右手
    前臂、左側膝蓋、前胸）、多處抓傷（左手手臂、右手前臂
    ）傷害等情，業據證人即告訴人洪慧芳於偵查及本院審理時
    結證綦詳，核與證人楊忠憲於偵查、證人魏慶松、張宗川於
    本院審理時結證相符，而就被告傷害告訴人洪慧芳手臂一節
    ，更與被告之供述情詞一致；參以告訴人洪慧芳因遭被告徒
    手拉扯、抓而受有多處瘀傷（左手前臂、右側手肘、右手前
    臂、左側膝蓋、前胸）、多處抓傷（左手手臂、右手前臂）
    傷害等情，亦有高雄市立民生醫院高市民醫診字第6976號診
    斷證明書在卷可憑，而觀諸該診斷證明書所載之傷勢及傷勢
    分佈情形亦與證人洪慧芳所證述被告傷害之方式互核一致，
    益徵證人洪慧芳上開證詞確與事實相符。是被告於上開時、
    地確有傷害告訴人洪慧芳之犯行，事證明確，應依法論罪科
    刑。被告雖辯稱其因上開互毆事件亦受有傷害云云，然告訴
    人洪慧芳涉嫌傷害部分已經臺灣高雄地方法院檢察署檢察官
    以100 年度偵字第72號為不起訴處分確定，且非檢察官本案
    起訴之範圍，無礙於被告前開傷害犯行之成立，另被告聲請
    傳喚當時在場學生以證明告訴人洪慧芳亦有傷害被告一節，
    因與本案犯罪事實無關聯，本院認無調查之必要，併予敘明
    。
二、故核被告所為，係犯刑法第277條第1項之傷害罪。原審以被
    告罪證明確，適用刑法第277條第1項、第41條第1項前段、
    刑法施行法第1條之1等規定，並審酌被告僅因排隊進場參加
    活動之細故，未思理性解決，即徒手毆打告訴人洪慧芳，致
    告訴人洪慧芳受有上述傷害，其犯罪之動機、手段、目的均
    非可取，且被告另於99年間因傷害案件，經法院判處拘役30
    日確定之紀錄（未構成累犯），有臺灣高等法院被告前案紀
    錄表可佐，竟仍為本件犯行，顯未能知所警惕、悔悟，並審
    酌告訴人洪慧芳和解條件僅係雙方互為道歉，其即願意撤回
    本件告訴，惟被告仍拒絕接受上開和解條件等情，有原審10
    0 年4 月22日訊問筆錄在卷可佐，兼衡告訴人洪慧芳所受傷
    害程度等一切情狀，量處有期徒刑2 月，如易科罰金，以新
    臺幣1000元折算1 日，經核原判決認事用法，尚無不合，量
    刑亦屬允當，被告以其因上開互毆事件亦受有傷害為由提起
    上訴，指摘原判決不當，尚無理由，應予駁回。
據上論斷，應依刑事訴訟法第455 條之1 第1 項、第3 項、第36
4 條、第368 條，判決如主文。
本案經檢察官周天畏到庭執行職務
中    華    民    國   100    年    7     月    29    日
                  刑事第十九庭審判長法  官   陳志銘
                                    法  官   黃宣撫
                                    法  官   吳芝瑛
以上正本證明與原本無異。
不得上訴。
中    華    民    國   100    年    8     月    1     日
                                    書記官   王楨珍